臺灣花蓮地方法院刑事判決　　　　　　　 95年度訴字第337號
公　訴　人　臺灣花蓮地方法院檢察署檢察官
被　　　告　甲○○
　　　　　　　　　　現另案於台灣花蓮監獄執行
選任辯護人　李文平律師
上列被告因違反毒品危害防制條例案件，經檢察官提起公訴（94
年度發查偵字第478號），本院判決如下：
    主  文
甲○○連續販賣第二級毒品，處有期徒刑柒年肆月。未扣案之販
賣第二級毒品所得新台幣陸仟元沒收，如全部或一部不能沒收時
，以其財產抵償之。
    事  實
一、甲○○明知甲基安非他命係毒品危害防制條例所列之第二級
    毒品，不得非法持有或販賣，竟意圖營利，基於販賣第二級
    毒品安非他命之概括犯意，先於民國89年9 月間某日起，在
    在花蓮縣花蓮市○○○街6之3號附近，販賣價格為新臺幣（
    下同）2000元之安非他命1 小包與乙○○，嗣又於同年10月
    中旬某日，在花蓮縣吉安鄉○○路農會超市前，交付價格為
    4000元之安非他命1 包以抵償其先前積欠乙○○之債務，前
    後連續販賣安非他命與乙○○2次。
二、案經臺灣花蓮地方法院檢察署檢察官簽分偵查起訴。
    理  由
壹、證據能力部分：茲被告之辯護人就公訴人引用之證人乙○○
    於偵查及本院另案（即90年度重訴字第1 號被告柯信銘違反
    毒品危害防制條例案件）審理時之證述證據能力均有所爭執
    ，不同意於審判中作為證據，爰先予論述如下：按證人、鑑
    定人依法應具結而未具結者，其證言或鑑定意見，不得作為
    證據；被告以外之人於審判外之言詞或書面陳述，除法律有
    規定者外，不得作為證據；被告以外之人於審判外向法官所
    為之陳述，得為證據。被告以外之人於偵查中向檢察官所為
    之陳述，除顯有不可信之情況者外，得為證據。被告以外之
    人於偵查中向檢察官所為之陳述，除顯有不可信之情況者外
    ，得為證據；刑事訴訟法第158條之3、第159條第1項、第15
    9條之1第分別定有明文。經查：公訴人引用證人乙○○於本
    院另案（即90年度重訴字第1 號被告柯信銘違反毒品危害防
    制條例案件）審理時之證述，係該案承審法官審理上開案件
    時，以證人身分傳訊乙○○並依法命其具結後所陳述之證詞
    ，依法自有證據能力，至辯護人雖以證人乙○○於該案警詢
    、偵查中之證詞與其於審理中之證詞不符，認其上開案件審
    理中之證詞不可採信，然此關係該證人於審理中證詞證據力
    之判斷，自難據此認該審理中之證詞係無證據能力；另公訴
    人引用證人乙○○於本案偵查中之證詞，亦經本案承辦檢察
    官命證人乙○○依法具結後所陳述之證詞，辯護人並無舉證
    證人之證詞有顯不可信之情況，揆諸上揭法條所示，證人乙
    ○○於偵查中及本院另案審理時之證述，自均有證據能力。
貳、認定有罪部分：
一、訊據被告甲○○堅決否認上揭販賣第2 級毒品之犯行，辯稱
    ：伊沒有賣安非他命給乙○○，伊是有欠乙○○4 千元，至
    今尚未清償，但沒有用安非他命抵償，亦未交付安非他命與
    乙○○云云。但查，質諸證人乙○○於本院90年度重訴字第
    1號被告柯信銘違反毒品危害防制條例案件90年5月21日開庭
    審理時，訊問有關該案被告柯信銘是否有賣海洛因與伊一節
    時，其以證人身分具結證稱：「（問：你90年1 月13日在花
    蓮憲兵隊中所述有何意見？）不是，2000元是我向甲○○買
    安非他命，當時我沒有說柯信銘有賣海洛因」、「（問：89
    年9月底有無向柯信銘、林有忠買海洛因？）沒有」、「（
    問：為何偵查說有？）我沒有說」、「（問：對93年3月6日
    偵訊中所述有何意見？）他（指柯信銘）有拿給我用，但沒
    有向他買，他是把海洛因裝在針筒給我用」、「（問：2000
    元這次是給誰？）向甲○○買安非他命」等語（見本案偵查
    卷第18、19頁該案審理筆錄）；嗣於本案偵查中，檢察官於
    95年5月2日開庭調查時，以證人身分訊問乙○○並命其具結
    後，其亦證稱：「（問：甲○○有無在89年9 月間，在花蓮
    市○○○街6之3號洪門大智山堂口，以2000元及2 張電話卡
    賣安非他命給你？）應該是2000元」、「（問：他是賣安非
    他命或其他毒品給你？）他是賣安非他命1 小包」、「（問
    ：甲○○賣給你安非他命有幾次？）與上述約隔2、3個禮拜
    ，在自強路農會超市前，用1包安非他命抵前1天向我借的40
    00元」等語，而觀諸證人乙○○前後2次證述，時間約距5年
    之久，然對於其於89年9 月間向甲○○以2000元購買安非他
    命之時間、地點、價額等所為陳述均大致相符，顯有相當之
    可信，又於本案檢察官偵查訊問時，更再明確證述有關甲○
    ○前後曾販賣安非他命與伊2 次之過程，至辯護人雖認證人
    乙○○於上開柯信銘案件審理中之證詞與其於該案警詢、偵
    查中之證述不符，應係迴護該案被告柯信銘之詞，但參以乙
    ○○於上開柯信銘案件作證時，被告甲○○亦係同案證人，
    且為同一庭期訊問（見本案偵查卷第9 頁至第32頁所附之審
    理筆錄），果若證人乙○○僅係為使柯信銘脫罪而為迴護柯
    信銘之詞，其於法官質問柯信銘有關其先前所稱之2000元購
    毒款項交付何人作何用途時，大可推諉於年籍不詳之人而使
    之不易查證，惟其卻明確指述該款項係交付同庭之證人甲○
    ○向其購買安非他命所用，故認證人乙○○於上開審理時之
    證述，應屬事實，而非臨訟迴護柯信銘之杜撰之詞甚明；至
    證人乙○○於本院證述時雖翻異前詞，證稱：「（辯護人問
    ：你在95年5月2 日在地檢署檢察官問你，被告有無在89年9
    月時以2千元、2張電話卡賣安非他命給你，你回答應該是現
    金2千元，這是何意？）被告跟我借2千元，後來以電話卡還
    給我，被告只有請我施用安非他命沒有賣給我。」、「（辯
    謢人問：你安非他命來源？）朋友給我的，很多朋友給我。
    ）」、「（檢察官問：你在花蓮地院審理柯信銘案件時，你
    說2 千元是你向被告買安非他命，且於本案偵查中也說被告
    賣安非他命給你，現金2 千元有何意見？）可能是通緝時精
    神狀況不好，我搞錯對象。」、「（檢察官問：那被告何時
    給你吸安非他命？）89年9 月某日在明德四街6之3號裡面，
    被告先跟我借錢，之後大家在那裡吸，桌上有吸食器，他給
    我吸的就是吸食器內的毒品。」、「（檢察官問：你所稱通
    緝，是指何時？）95年5月2日地檢署訊問日那次。」、「（
    檢察官問：那為何90年5 月法院審理時，你也這樣說？）因
    為被告在那之前跟我借錢，都沒有還我，所以我很氣。」、
    「（審判長問：你今天開庭的時候最初說是說被告拿安非他
    命給你吸，後來又說大家一起吸，之後又說不知道何人提供
    吸食器、毒品？）我去的時候就看到吸食器、毒品在桌上。
    」、「（審判長問：95年5月2日為何你會搞錯對像？）我一
    直以為檢察官是在問是我的朋友陳安龍」、「（審判長問：
    被告欠你多少錢？）被告跟我借好幾次，有時候借3 千有時
    候借4 千，但都沒有還我錢過，被告總共欠我多少錢，我沒
    有算。」等語，雖證述被告並無販賣安非他命與伊，然前後
    對被告是否有轉讓安非他命與伊，及被告究係欠伊多少錢等
    情，前後說詞即反覆不一，已有可疑，復質之證人為何於上
    開柯信銘案件及本案偵查中證述被告有販賣安非他命與伊，
    先陳稱係被告借錢未還基於氣憤而誣指，後又陳稱伊將被告
    誤為陳安龍云云，說詞矛盾，顯無法自圓其說，況其若係因
    被告積欠債務未還而誣指，何以連被告究係積欠其多少債務
    一節無法明確說明，另證人認識被告至少有5 年之久，何以
    有誤認為他人之可能？綜上開證人乙○○於本院所證，有相
    當之隱瞞，，顯係事後迴護被告而臨訟杜撰之詞甚明，至被
    告雖供稱其僅欠乙○○4000元債務未還云云，然亦與證人乙
    ○○於本院證述被告向其借款之情形不符，故被告空言辯解
    ，委難採信，本案事證明確，被告犯行堪已認定，應依法論
    科。至辯護人雖另聲請傳喚證人林文祥到庭，然本案被告犯
    行已臻明確，況證人林文祥於乙○○向被告購買安非他命時
    並不在場，且對渠等間是否有借貸一節亦不知情，是本院認
    無傳喚之必要，附此敘明。
二、核被告甲○○所為，係犯毒品危害防制條例第4條第2項販賣
    第二級毒品罪；被告持有安非他命之低度行為，均為其販賣
    之高度行為所吸收，不另論罪。被告行為後，刑法第56條連
    續犯之規定雖於94年2月2日業經總統令公佈刪除，並於95年
    7月1日生效，被告原構成連續犯之數次犯行，依現行法之規
    定本各應分論併罰，然此顯然較舊法第56條以一罪論之規定
    更不利於被告，故應依現行法第2條第1項前段適用修正前第
    56條連續犯之規定處斷。是被告先後2 次販賣安非他命與乙
    ○○之犯行，時間緊接，觸犯犯罪構成要件相同之罪名，顯
    係出於概括之犯意為之，應依修正前刑法第56條之連續犯之
    規定論以一罪。爰審酌被告素行、犯罪手段、方法、販賣毒
    品之時間、次數，被告為一己之私販賣第二級毒品，戕害他
    人身體健康，及其犯罪未坦承犯行，並無悔誤等一切情狀，
    量處如主文所示之刑。另本案被告販賣海洛因所得共計6000
    元，應依毒品危害防制條例第19條第1 項之規定沒收之，如
    全部或一部不能沒收時，以其財產抵償之。
據上論斷，應依刑事訴訟法第299條第1項前段，毒品危害防制條
例第4 條第2項、第19條第1項，刑法第2條第1項前段、第11條前
段、修正前刑法第56條，判決如主文。
本案經檢察官孫源志到庭執行職務。
中　　華　　民　　國　　96　　年　　1　　 月　　 5　　日
　　　　　　　　　            臺灣花蓮地方法院刑事第三庭
                                    審判長法  官  鄭培麗
                                          法  官  楊仲農
                                          法  官  張嘉芬
上列正本證明與原本無異。
如對本判決不服，應於送達後10日內，向本院提出上訴狀。（應
抄附繕本）
                                          書記官
中　　華　　民　　國　　96　　年　　1 　　月　　8 　　日
附錄本判決論罪之法律條文：
毒品危害防制條例第4條第2項：
製造、運輸、販賣第二級毒品者，處無期徒刑或七年以上有期徒
刑，得併科新臺幣七百萬元以下罰金。
